臺灣臺中地方法院刑事裁定
111年度聲字第1121號
聲  請  人  臺灣臺中地方檢察署檢察官
受  刑  人  陳重宇



上列聲請人因受刑人數罪併罰有二裁判以上，聲請定其應執行之
刑（111年度執聲字第842號），本院裁定如下：
    主    文
陳重宇所犯如附表所示各罪所處之刑，應執行有期徒刑玖年拾壹
月。
    理    由
一、聲請意旨略以：受刑人陳重宇犯數罪，先後經判決確定如附
    表，應依刑法第53條、第51條第5 款，定應執行之刑，爰依
    刑事訴訟法第477 條第1 項之規定聲請裁定。
二、按裁判確定前犯數罪者，併合處罰之。但有下列情形者，不
    在此限。一、得易科罰金之罪與不得易科罰金之罪。二、得
    易科罰金之罪與不得易服社會勞動之罪。三、得易服社會勞
    動之罪與不得易科罰金之罪。四、得易服社會勞動之罪與不
    得易服社會勞動之罪。前項但書情形，受刑人請求檢察官聲
    請定應執行刑者，依第51條規定定之；數罪併罰有二裁判以
    上者，依第51條之規定，定其應執行之刑；又按數罪併罰，
    分別宣告其罪之刑，如宣告多數有期徒刑者，於各刑中之最
    長期以上，各刑合併之刑期以下，定其刑期，但不得逾30年
    ，刑法第50條、第53條、第51條第5 款分別定有明文。另按
    有二裁判以上，經定其執行刑後，又與其他裁判併合而更定
    其執行刑者，前定之執行刑當然失效，仍應以原來宣告之數
    個刑罰計算，而不以當時該數罪所定應執行刑為計算之基準
    （最高法院57年度台抗字第198 號裁定參照）；而上開更定
    之應執行刑，不應比前定之應執行刑加計其他裁判所處刑期
    後為重，否則即與法律秩序理念及法律目的之內部界限有違
    ，難認適法（最高法院93年度台非字第192 號裁定意旨參照
    ）。
三、經查，本件受刑人陳重宇因犯如附表所示各罪，業經臺灣彰
    化地方法院、本院、臺灣苗栗地方法院、臺灣高等法院臺中
    分院、臺灣士林地方法院分別判處如附表所示之刑，均經分
    別確定在案，有各該刑事判決及臺灣高等法院被告前案紀錄
    表1 份附卷可稽。而受刑人所犯如附表編號1至13、15至18
    所示之罪，為不得易服社會勞動之罪，如附表編號14所示之
    罪，則為得易服社會勞動之罪，屬於刑法第50條第1項但書
    第1款所列併合處罰之例外情形，惟受刑人已就如附表編號1
    至18所示之罪請求檢察官聲請合併定應執行刑一節，有臺灣
    臺中地方檢察署刑法第50條第1 項但書案件是否請求定應執
    行刑調查表附卷可稽，合於刑法第50條第2 項之規定，是本
    件受刑人顯已自行衡量後，選擇合併定應執行刑，而失其原
    得易刑處分之利益，換取因併合處罰可能享有限制加重刑罰
    之恤刑利益。茲檢察官聲請定其應執行之刑，本院審核認其
    聲請為正當。本院審酌定應執行刑之自由裁量事項時，所應
    受之法律內、外界限之拘束，並綜合斟酌受刑人犯罪行為之
    不法與罪責程度、罪名、罪數、各次犯罪時間之間隔所反應
    受刑人人格性向，並參酌本院卷附受刑人陳述意見狀所表示
    之意見等一切情狀，就各罪定應執行之刑如主文所示。　　
四、爰依刑事訴訟法第477 條第1 項，刑法第50條、第53條、第
    51條第5款，裁定如主文。
中　　華　　民　　國　　111 　年　　5 　　月　　24　　日
                  刑事第七庭  法  官  林忠澤
以上正本證明與原本無異。
如不服本裁定，應於收受送達後5日內向本院提出抗告狀。（應
附繕本）
　　　　　　　　　　　　　　　書記官  許采婕　　　　　　
中　　華　　民　　國　　111 　年　　5 　　月　　24　　日
附表：
 編          號           1          2  罪          名  加重詐欺 加重詐欺  宣    告    刑  有期徒刑1年1月（共2次） 有期徒刑1年1月（共4次）  犯  罪  日  期  109年8月9日 109年8月27日 109年9月21日 109年9月21日 109年9月28日 109年10月9日  偵查(自訴)機關年  度  案  號  起訴案號：彰化地檢109年度偵字第9836號 併辦案號：臺中地檢109年度偵字第32721、33351號 臺中地檢109年度偵字第33842、34600、35067號 最  後 事實審 法    院 彰化地院 臺中地院  案    號 109年度訴字第1050號 109年度金訴字第590號  判決日期 110年1月25日 110年1月21日 確  定 判  決 法    院 彰化地院 臺中地院  案    號 109年度訴字第1050號 109年度金訴字第590號  判    決確定日期 110年3月3日 110年3月9日 是否得易科罰金之罪  否 否 備註  彰化地檢110年度執字第1930號【編號1至8定刑為有期徒刑6年】 臺中地檢110年度執字第3644號【編號1至8定刑為有期徒刑6年】 

 編          號           3          4  罪          名  加重詐欺 加重詐欺  宣    告    刑  有期徒刑1年 有期徒刑1年1月（共7次）  犯  罪  日  期  109年9月28日  109年9月28日 109年9月21日 109年10月6日 109年10月7日 109年10月20日 109年10月15日 109年10月19日  偵查(自訴)機關年  度  案  號  臺中地檢109年度偵字第33842、34600、35067號 起訴案號：臺中地檢109年度偵字第32551、36452號 併辦案號：臺中地檢110年度偵字第710號 追加起訴案號：臺中地檢110年度偵字第19、543、710、715、1260、1954、3806號 最  後 事實審 法    院 臺中地院 臺中地院  案    號 109年度金訴字第590號 110年度金訴字第22、91號  判決日期 110年1月21日 110年3月29日 確  定 判  決 法    院 臺中地院 臺中地院  案    號 109年度金訴字第590號 110年度金訴字第22、91號  判    決確定日期 110年3月9日 110年4月29日 是否得易科罰金之罪  否 否 備註  臺中地檢110年度執字第3644號【編號1至8定刑為有期徒刑6年】 臺中地檢110年度執字第12202號【編號1至8定刑為有期徒刑6年】 

 編          號           5          6  罪          名  加重詐欺 加重詐欺  宣    告    刑  有期徒刑1年（共8次） 有期徒刑7月  犯  罪  日  期  109年8月27日 109年9月8日 109年9月9日 109年9月22日 109年9月24日 109年10月8日 109年10月13日 109年10月19至20日 109年10月15日   偵查(自訴)機關年  度  案  號  起訴案號：臺中地檢109年度偵字第32551、36452號 併辦案號：臺中地檢110年度偵字第710號 追加起訴案號：臺中地檢110年度偵字第19、543、710、715、1260、1954、3806號 起訴案號：臺中地檢109年度偵字第32551、36452號 併辦案號：臺中地檢110年度偵字第710號 追加起訴案號：臺中地檢110年度偵字第19、543、710、715、1260、1954、3806號 最  後 事實審 法    院 臺中地院 臺中地院  案    號 110年度金訴字第22、91號 110年度金訴字第22、91號  判決日期 110年3月29日 110年3月29日 確  定 判  決 法    院 臺中地院 臺中地院  案    號 110年度金訴字第22、91號 110年度金訴字第22、91號  判    決確定日期 110年4月29日 110年4月29日 是否得易科罰金之罪  否 否 備註  臺中地檢110年度執字第12202號【編號1至8定刑為有期徒刑6年】 臺中地檢110年度執字第12202號【編號1至8定刑為有期徒刑6年】 

 編          號           7           8  罪          名  加重詐欺 加重詐欺  宣    告    刑  有期徒刑1年1月 有期徒刑1年1月  犯  罪  日  期  109年11月24日（共2次）  109年11月15日   偵查(自訴)機關年  度  案  號  苗栗地檢110年度偵字第1064號  追加起訴案號：臺中地檢110年度偵字第19號 併辦案號：臺中地檢110年度偵字第9698號 最  後 事實審 法    院 苗栗地院 中高分院  案    號 110年度訴字第140號 110年度金上訴字第944、949號  判決日期 110年6月10日 110年8月12日 確  定 判  決 法    院 苗栗地院 中高分院  案    號 110年度訴字第140號 110年度金上訴字第944、949號  判    決確定日期 110年7月14日 110年9月13日 是否得易科罰金之罪  否 否 備註  苗栗地檢110年度執字第1858號【編號1至8定刑為有期徒刑6年】 臺中地檢110年度執字第11693號【編號1至8定刑為有期徒刑6年】 

 編          號           9          10  罪          名  加重詐欺 加重詐欺  宣    告    刑  有期徒刑1年1月 有期徒刑1年1月（共4次）  犯  罪  日  期  109年9月17至21日間某日 109年11月20日(共4次)  偵查(自訴)機關年  度  案  號  士林地檢110年度偵字第3873號 彰化地檢110年度偵字第7560號 最  後 事實審 法    院 士林地院 彰化地院  案    號 110年度審訴字第343號 110年度訴字第629號  判決日期 110年7月29日 110年9月22日 確  定 判  決 法    院 士林地院 彰化地院  案    號 110年度審訴字第343號 110年度訴字第629號  判    決確定日期 110年9月4日 110年10月20日 是否得易科罰金之罪  否 否 備註  士林地檢110年度執字第3930號 彰化地檢110年度執字第4448號【編號10定刑為有期徒刑1年6月】 

 編          號           11          12  罪          名  加重詐欺 加重詐欺  宣    告    刑  有期徒刑1年3月（共2次） 有期徒刑1年2月  犯  罪  日  期  109年10月13日 109年11月11日  109年11月11日   偵查(自訴)機關年  度  案  號  臺中地檢110年度偵字第19249、21037號 臺中地檢110年度偵字第19249、21037號 最  後 事實審 法    院 臺中地院 臺中地院  案    號 110年度金訴字第790號 110年度金訴字第790號  判決日期 110年10月27日 110年10月27日 確  定 判  決 法    院 臺中地院 臺中地院  案    號 110年度金訴字第790號 110年度金訴字第790號  判    決確定日期 110年11月30日 110年11月30日 是否得易科罰金之罪  否 否 備註  臺中地檢110年度執字第13906號【編號11至13定刑為有期徒刑1年10月】 臺中地檢110年度執字第13906號【編號11至13定刑為有期徒刑1年10月】 

 編          號           13          14  罪          名  加重詐欺 加重詐欺  宣    告    刑  有期徒刑1年1月（共3次） 有期徒刑6月（共4次）  犯  罪  日  期  109年11月13日（共3次） 109年11月26日、29日(共2次)、12月1日  偵查(自訴)機關年  度  案  號  臺中地檢110年度偵字第19249、21037號 起訴案號：109年度偵字第36754、38079號、110年度偵字第3019、4103、4611號 追加起訴案號：臺中地檢110年度偵字第10584、11201、12695、14293、14954、18286號 併辦案號：臺中地檢110年度偵字第8721、14121、12695、21037號 最  後 事實審 法    院 臺中地院 臺中地院  案    號 110年度金訴字第790號 110年度金訴字第208、291、366、419、584號  判決日期 110年10月27日 110年9月14日 確  定 判  決 法    院 臺中地院 臺中地院  案    號 110年度金訴字第790號 110年度金訴字第208、291、366、419、584號  判    決確定日期 110年11月30日 110年10月19日 是否得易科罰金之罪  否 否 備註  臺中地檢110年度執字第13906號【編號11至13定刑為有期徒刑1年10月】 臺中地檢110年度執字第13927號【編號14定刑為有期徒刑8月】 

 編          號           15          16  罪          名  加重詐欺 加重詐欺  宣    告    刑  有期徒刑1年6月（共6次） 有期徒刑1年2月（共14次）  犯  罪  日  期  109年9月26日 109年11月9日(共2次) 109年8月21日 109年11月16日 109年9月7日 109年9月27日 109年11月5日 109年11月3日 109年11月10日 109年11月2日 109年9月8日 109年9月至11月30日間某日 109年11月2日 109年11月初至17日間某日 109年11月10日 109年11月16日 109年9月間至10月6、7日間某日 109年10月7日(共2次)  偵查(自訴)機關年  度  案  號  起訴案號：109年度偵字第36754、38079號、110年度偵字第3019、4103、4611號 追加起訴案號：臺中地檢110年度偵字第10584、11201、12695、14293、14954、18286號 併辦案號：臺中地檢110年度偵字第8721、14121、12695、21037號 起訴案號：109年度偵字第36754、38079號、110年度偵字第3019、4103、4611號 追加起訴案號：臺中地檢110年度偵字第10584、11201、12695、14293、14954、18286號 併辦案號：臺中地檢110年度偵字第8721、14121、12695、21037號 最  後 事實審 法    院 臺中地院 臺中地院  案    號 110年度金訴字第208、291、366、419、584號 110年度金訴字第208、291、366、419、584號  判決日期 110年9月14日 110年9月14日 確  定 判  決 法    院 臺中地院 臺中地院  案    號 110年度金訴字第208、291、366、419、584號 110年度金訴字第208、291、366、419、584號  判    決確定日期 110年10月19日 110年10月19日 是否得易科罰金之罪  否 否 備註  臺中地檢110年度執字第13928號【編號15至18定刑為有期徒刑3年10月】 臺中地檢110年度執字第13928號【編號15至18定刑為有期徒刑3年10月】 

 編          號           17          18  罪          名  加重詐欺 加重詐欺  宣    告    刑  有期徒刑1年1月（共2次） 有期徒刑1年（共5次）  犯  罪  日  期  109年11月10日 109年11月間至11日間某日  109年9月24日至26日間某日 109年11月17日 109年11月18日 109年11月19日 109年10月2日至6日間某日  偵查(自訴)機關年  度  案  號  起訴案號：109年度偵字第36754、38079號、110年度偵字第3019、4103、4611號 追加起訴案號：臺中地檢110年度偵字第10584、11201、12695、14293、14954、18286號 併辦案號：臺中地檢110年度偵字第8721、14121、12695、21037號 起訴案號：109年度偵字第36754、38079號、110年度偵字第3019、4103、4611號 追加起訴案號：臺中地檢110年度偵字第10584、11201、12695、14293、14954、18286號 併辦案號：臺中地檢110年度偵字第8721、14121、12695、21037號 最  後 事實審 法    院 臺中地院 臺中地院  案    號 110年度金訴字第208、291、366、419、584號 110年度金訴字第208、291、366、419、584號  判決日期 110年9月14日 110年9月14日 確  定 判  決 法    院 臺中地院 臺中地院  案    號 110年度金訴字第208、291、366、419、584號 110年度金訴字第208、291、366、419、584號  判    決確定日期 110年10月19日 110年10月19日 是否得易科罰金之罪  否 否 備註  臺中地檢110年度執字第13928號【編號15至18定刑為有期徒刑3年10月】 臺中地檢110年度執字第13928號【編號15至18定刑為有期徒刑3年10月】